# 金融企业借款给其他企业（可能是关联方或非关联方），我们一定要计息吗？

提问人：crisis520bbq 时间：2020-01-12 23:09:25
我们作为金融企业借款给其他企业（可能是关联方或非关联方），我们一定要计息吗？会计准则有没有要求一定要计提应收利息呢？ 新人不是很明白，求大神解答

回答人：chenyiwei
这主要是监管规定的要求。银保监会对银行、保险公司的关联交易都有相关的监管规定，如《商业银行与内部人和股东关联交易管理办法》（银监会令[2004]3号）、《关于印发保险公司关联交易管理办法的通知》（银保监发[2019]35号）等，必须确保遵循这些监管规定。
其次，从会计处理角度，如果确实发生了不公允的关联交易，则在会计处理中应合理区分其中具有商业实质的公允交易成分和关联方之间利益输送（权益性交易）成分，分别对这两部分按会计准则要求合理进行会计处理。